【裁判字號】    99,交上易,101
【裁判日期】    990511
【裁判案由】    過失傷害
【裁判全文】
臺灣高等法院刑事判決               99年度交上易字第101號
上  訴  人
即  被  告    乙○○
上列上訴人因過失傷害案件，不服臺灣臺北地方法院98年度交易
字第692號，中華民國99年2月12日第一審判決（起訴案號：臺灣
臺北地方法院檢察署98年度偵字第22384號），提起上訴，本院
判決如下：
    主  文
上訴駁回。
乙○○緩刑貳年。
    事實及理由
一、本案經本院審理結果，認第一審以上訴人即被告乙○○犯刑
    法第284條第1項之過失傷害罪，判處有期徒刑3月，並諭知
    如易科罰金以新臺幣1000元折算1日之標準，認事用法及量
    刑均無不當，應予維持，並引用第一審判決書記載之事實、
    證據及理由（如附件）。
二、被告上訴意旨略以：告訴人甲○○在車禍發生時，未發現有
    何傷害，卻在翌日至醫院驗傷，難認告訴人甲○○所受之傷
    害與車禍有關，希望調閱路口監視器畫面釐清責任歸屬，並
    與告訴人和解，請求諭知緩刑云云。惟查，被告所為過失傷
    害犯行，業據告訴人於警詢時指訴明確（偵查卷第17頁至第
    18頁），復經被告於警詢、偵查時坦認與告訴人騎乘之機車
    發生碰撞一情（偵查卷第20頁至第22頁、第27頁、第58頁至
    第59頁），復有道路交通事故現場圖、交通事故補充資料表
    、交通事故談話記錄表、現場彩色照片及診斷證明書等（偵
    查卷第10頁、第31頁至第37頁、第46頁至第55頁、第7頁）
    附卷可按，且被告於本院審理時亦坦認過失傷害之犯行，僅
    上訴請求判其緩刑（見本院99年4月27日審判筆錄第2頁）等
    語，是被告所為過失傷害犯行明確。另事故現場未發現有攝
    得車禍發生經過之監視器，亦有臺北市政府警察局交通警察
    大隊松山分隊警員吳衍慶製作之道路交通事故現場圖1件在
    卷可佐（偵查卷第31頁），故被告所請調閱監視器拍攝之影
    像云云，已無從調查，併此敘明。本件上訴並無理由，應予
    駁回。
三、末查被告乙○○未曾受有期徒刑以上刑之宣告，此有本院被
    告全國前案紀錄表1紙附卷可憑，其犯罪後於本院99年4月27
    日審判程序中與告訴人以新臺幣5萬元達成和解，並提出現
    金5萬元當場給付完畢，此有本院和解筆錄在卷可稽。爰審
    酌被告於犯罪時已有79歲高齡，僅因一時駕車過失，致罹刑
    章，經此科刑教訓，應能知所警惕而無再犯之虞，所受刑之
    宣告以暫不執行為適當，併予宣告緩刑2年，以啟自新。
據上論斷，應依刑事訴訟法第373條、第368條、刑法第74條第1
項第1款，判決如主文。
本案經檢察官吳茂松到庭執行職務。
中    華    民    國    99    年    5     月    11    日
                  刑事第五庭審判長法  官  高明哲
                                  法  官  林洲富
                                  法  官  高玉舜
以上正本證明與原本無異。
不得上訴。
                                  書記官  許雅淩
中    華    民    國    99    年    5     月    11    日

司法院資訊處製作；財團法人民間司法改革基金會備份。
